【裁判字號】    95,上易,897
【裁判日期】    950824
【裁判案由】    毒品危害防制條例
【裁判全文】
臺灣高等法院臺中分院刑事判決         95年度上易字第897號
上  訴  人  臺灣臺中地方法院檢察署檢察官
被      告  甲○○
上列上訴人因被告違反毒品危害防制條例案件，不服臺灣臺中地
方法院95年度易字第1128號中華民國95年 5月30日第一審判決（
起訴案號：臺灣臺中地方法院檢察署95年度毒偵字第1760號），
提起上訴並移送併辦（臺灣臺中地方法院檢察署95年度毒偵字第
2761號），本院判決如下：
    主  文
原判決撤銷。
甲○○連續施用第二級毒品，累犯，處有期徒刑捌月；扣案之甲
基安非他命壹包（含袋重0.9公克）沒收銷燬之。
    事  實
一、甲○○於民國（下同）92年間曾因施用毒品案件，經法院裁
    定送觀察、勒戒後，無繼續施用毒品傾向，於92年10月24日
    執行完畢釋放。又於93年間犯恐嚇罪、施用毒品罪，經法院
    分別判處有期徒刑九月、十月，定應執行刑為有期徒刑一年
    五月確定，並於94年10月 8日執行完畢。猶不知悔改，復基
    於施用第二級毒品之概括犯意，自94年12月下旬某日起至95
    年 4月20日止，連續在臺中市第13號公墓公用廁所及台中縣
    、市不特定之公用廁所內，以將第二級毒品甲基安非他命置
    於鋁箔紙內再以火燒烤待產生白煙後吸用該煙霧之方式，施
    用甲基安非他命，約1星期施用1次。嗣因列管毒品人口，於
    95年 1月10日15時40分許，在臺中市警察局第六分局定期採
    尿送驗結果，呈甲基安非他命陽性反應；又於95年 4月20日
    17時許，在台中市○○路與后庄路口為警查獲，並扣得甲基
    安非他命1包（含袋重0.9公克）。
二、案經臺中市警察局第六分局、第一分局先後報請臺灣臺中地
    方法院檢察署檢察官偵查起訴及移送併辦。
    理    由
一、上開事實，業經被告甲○○自白不諱，其先後 2次為警查獲
    採尿送驗結果均呈甲基安非他命陽性反應，有中山醫學大學
    附設醫院藥物濫用檢測中心所出具之尿液檢驗報告、詮昕科
    技股份有限公司出具之濫用藥物尿液檢驗報告各 1紙存卷可
    稽（參第六分局警卷第8頁、第2761號偵卷第4頁），並有甲
    基安非他命1包（含袋重0.9公克）扣案可證，足徵被告自白
    與事實相符，其犯行洵堪認定。又被告於92年間，曾因施用
    毒品案件，經法院裁定送觀察、勒戒後，無繼續施用毒品傾
    向，於92年10月24日執行完畢釋放乙情，有被告之全國施用
    毒品案件紀錄表及臺灣高等法院被告前案紀錄表各 1份存卷
    足參，其於觀察、勒戒執行完畢釋放後，5 年內再犯毒品危
    害防制條例第10條第2項之罪，應依法論科。
二、核被告所為，係犯毒品危害防制條例第10條第 2項之施用第
    2級毒品罪。其因施用甲基安非他命而持有第2級毒品之行為
    ，為施用之行為所吸收，不另論罪。又被告行為後，刑法第
    56條連續犯之規定，業於94年1月7日修正公布刪除，並於95
    年7月1日施行，則被告之犯行，因行為後新法業已刪除連續
    犯之規定，此刪除雖非犯罪構成要件之變更，但顯已影響行
    為人刑罰之法律效果，自屬法律有變更，依新法第2條第1項
    規定，比較新、舊法結果，仍應適用較有利於被告之行為時
    法律即舊法論以連續犯（最高法院95年第 8次刑事庭會議決
    議參照）。被告先後多次施用第 2級毒品甲基安非他命之犯
    行，時間緊接，所犯又係構成要件相同之罪名，顯係基於概
    括犯意反覆為之，為連續犯，應依修正前之刑法第56條之規
    定論以一罪，並加重其刑。又被告於93年間，曾犯恐嚇罪、
    施用第二級毒品罪，經法院分別判處有期徒刑九月、十月，
    定應執行刑為有期徒刑一年五月確定，於94年10月 8日執行
    完畢，此有臺灣高等法院被告前案紀錄表 1份在卷可證，其
    受有期徒刑之執行完畢後，5年以內再故意犯本件施用第2級
    毒品之有期徒刑以上之罪，不論依修正前之刑法第47條，或
    修正後之刑法第47條第 1項之規定，均構成累犯，對被告而
    言並無有利或不利之情形，自不生新舊法比較之問題，應逕
    依修正前之刑法第47條，論以累犯，並遞加重其刑。再起訴
    書雖僅論載被告94年間某日及95年 1月10日採尿前96小時內
    某時施用甲基安非他命計 2次之犯行，然其餘未論載部分則
    因與起訴經認有罪部分有連續犯之裁判上 1罪關係，並經檢
    察官移送併辦，基於審判不可分原則，本院自應併為審理，
    附此敘明。
三、原審因予論罪科刑，固非無見，惟因未及審酌檢察官移送併
    辦部分而有未洽，檢察官據此上訴指摘原判決不當，非無理
    由，原判決既有可議而無可維持，應由本院將原判決撤銷改
    判。爰審酌被告犯後坦認犯行、態度良好，本件所犯係屬自
    戕行為、並未積極侵害他人權益，惟一再施用毒品、悔意不
    堅等一切情狀，量處如主文第 2項所示之刑，以示懲儆。扣
    案之第2級毒品甲基安非他命 1包（含袋重0.9公克）依毒品
    危害防制條例第18條第 1項前段，不問屬於犯人與否沒收並
    銷燬之。
據上論斷，應依刑事訴訟法第369條第1項前段、第364條、第299
條第 1項前段，毒品危害防制條例第10條第2項、第18條第1項前
段，刑法第2條第1項、第11條、修正刪除前之刑法第56條、修正
前刑法第47條，判決如主文。
本案經檢察官乙○○到庭執行職務。
中    華    民    國    95    年    8     月    24    日
          刑事第十一庭  審判長法  官  黃  梅  月
                              法  官  林  宜  民
                              法  官  林  欽  章
上列正本證明與原本無異。
不得上訴。
                              書記官  巫  彥  佳
中    華    民    國    95    年    8     月    24    日
參考法條：毒品危害防制條例第10條
施用第一級毒品者，處六月以上五年以下有期徒刑。
施用第二級毒品者，處三年以下有期徒刑。
                                                      Ｒ


司法院資訊處製作；財團法人民間司法改革基金會備份。
